臺灣臺中地方法院交通事件裁定　　　　96年度交聲字第1000號
原處分機關　交通部公路總局臺中區監理所
受處分人　　甲○○
　　　　　　　　　　2
上列受處分人因違反道路交通管理處罰條例案件，對於交通部公
路總局臺中區監理所民國九十六年八月七日所為之裁決（中監違
字第裁六○─Ｉ00000000號裁決書），聲明異議，本院
裁定如下：
    主  文
異議駁回。
    理  由
一、原處分機關略以：受處分人甲○○於民國九十六年三月十四
    日十六時四十九分，駕駛車牌號碼九Ｕ－九九八○號自用小
    客車，在彰化縣大城鄉北頭巷與臺十七線北上處，因駕車行
    駛公路闖紅燈之違規事實，經彰化縣警察局芳苑分局員警當
    場攔查舉發，受處分人未依限期到案提出申訴，經向原舉發
    機關查證違規屬實，該所遂於九十六年八月七日以中監違字
    第裁六○─Ｉ00000000號裁決書，裁處受處分人違
    反道路交通管理處罰條例第五十三條、第六十三條之規定，
    處罰鍰新臺幣（下同）五千四百元整，並記違規點數三點，
    逾期則依違反道路交通管理事件統一裁罰標準表及裁決書處
    罰主文裁處，於法並無不合等語。
二、本件受處分人甲○○則以：其當日駕車自臺塑重工離開，因
    疲累固將車子停在臺十七線道路旁熄火休息，其通過該路口
    時係綠燈，是其在休息後不知多久，才有員警拍打其車窗指
    稱其超速後才緊急煞車，其並無闖紅燈之情形，原處分自非
    合法，爰聲明異議云云。
三、按汽車駕駛人，行經有燈光號誌管制之交岔路口闖紅燈者，
    處一千八百元以上五千四百元以下罰鍰，並記違規點數三點
    ；汽車行駛至交岔路口，其行進、轉彎，應遵守燈光號誌，
    道路交通管理處罰條例第五十三條、第六十三條第一項第三
    款與道路交通安全規則第一百零二條第一項第一款、違反道
    路交通管理事件統一裁罰標準表分別定有明文。又按「當場
    舉發者」，應填記駕駛人或行為人姓名、性別、出生年月日
    、地址、身分證統一號碼及車主姓名、地址、車牌號碼、車
    輛種類。被查獲之駕駛人或行為人為受處分人時，應將該通
    知單填記後交付該行為人簽名或蓋章收受之；拒絕簽章者，
    並記明其事由，「視為已收受」；車輛面對圓形紅燈表示禁
    止通行，不得超越停止線或進入路口。違反道路交通管理事
    件統一裁罰基準及處理細則第十一條與道路交通標誌、標線
    、號誌設置規則第二百零六條第一項第五款亦有明定。
四、經查：本件受處分人甲○○，駕駛車牌號碼九Ｕ－九九八○
    號自用小客車，於上開時、地，因駕車行經有燈光號誌管制
    之交岔路口闖紅燈之違規，為員警當場攔檢舉發，經掣開違
    規通知單受處分人拒簽而移送等情，有彰化線警察局舉發違
    反道路交通管理事件通知單、交通部公路總局臺中區○○○
    ○○道路交通管理事件裁決書各一份、照片六張在卷可稽。
    雖受處分人以上開情詞置辯，惟查：證人即舉發員警許澤允
    於本院訊問時結證稱：「九十六年三月十四日十六時至十八
    時其與同仁李國志一起執行交通稽查勤務，由李國志開黑白
    相間之警用巡邏車，其坐在副駕駛座，到了定點後，其就下
    車，李國志則坐在車上，因為該地點之車速都很快，如果其
    無法攔停，就由李國志駕車攔停違規車輛，其係站在路口約
    五至十公尺處取締違規，當時其發現受處分人駕車自西濱大
    橋往北行經彰化縣大城鄉○○巷○○路口，當時北頭巷已經
    是綠燈，西濱大橋方向是紅燈受處分人駕車自西濱大橋下來
    並無停車，即直行闖紅燈，其見狀就上前攔停，受處分人見
    其之巡邏車，就慢慢停下來靠邊停車，受處分人並無緊急煞
    車，其徒步走至受處分人車旁，請受處分人出示證件，受處
    分人即辯稱他沒有闖紅燈且停在該處很久了，其就對受處分
    人說其看到之違規事實，並且其自十六時起就站在該地點執
    勤，並沒有發現受處分人停在停車處，受處分人後來拒簽罰
    單開車離開，其仍繼續留在原地執勤至十八時等語明確。按
    警察為維持交通秩序，依法執行職務，立場應是客觀公正，
    且與受處分人素不相識，亦無宿怨，當無設詞誣攀之理，是
    其所為證言，應屬真實可信。本院經查亦無任何證據足資證
    明執勤警員有捏造事實、違法取締之情事，則執勤警員本其
    維護交通秩序、安全職責所為之當場舉發，自應受到合法、
    正確之推定。受處分人至今亦無法提出任何對其有利之證據
    供本院參酌，其否認違規之情，尚不足採。是受處分人確有
    闖紅燈之情，堪以認定。從而，原處分機關據以援引上開規
    定，裁處罰鍰四千五百元整，並記違規點數三點，逾期則依
    裁決書處罰主文規定處罰，並無不當。本件聲明異議為無理
    由，應予駁回。
五、據上論斷，應依道路交通管理處罰條例第八十七條第二項，
    道路交通案件處理辦法第十九條規定，裁定如主文。
中　　華　　民　　國　　96　　年　　12　　月　　18　　日
                  交通法庭  法　官  戴博誠
以上正本證明與原本無異。
如不服本裁定，應於送達後五日內，向本院提出抗告狀。
                            書記官　林政佑
中　　華　　民　　國　　96　　年　　12　　月　　18　　日
